臺灣新竹地方法院刑事判決　　　　　　　　94年度訴字第52號
公　訴　人　臺灣新竹地方法院檢察署檢察官
被　　　告　戊○○　男　21歲.
　　　　　　己○○　男　24歲.
上列被告因搶奪等案件，經檢察官提起公訴（93年度偵字第5967
號、93年度偵字第6351號、93年度偵字第6352號），本院依簡式
審判程序判決如下：
    主  文
戊○○、己○○共同連續意圖為自己不法所有，搶奪他人之動產
，各處有期徒刑壹年陸月。
扣案鑰匙壹把沒收。
    事  實
一戊○○基於意圖為自己不法所有之概括犯意，先於附表一所示
  時、地，以自備之鑰匙發動後竊取被害人林智輝所有ITJ -360
  號重機車一部得手後供已代步使用。嗣因與其兄己○○均沾染
  施用毒品惡習，為便利行搶以購買毒品止癮，竟與己○○承前
  開概括犯意聯絡，推由己○○在場把風，戊○○以自備之鑰匙
  發動機車之方式，先後竊取如附表一編號二、四所示被害人之
  機車得手；期間為避免查緝，又於附表一編號三所示時、地，
  由己○○把風，戊○○持客觀上足供兇器使用之十字螺絲起子
  ，竊得NY9-661號機車車牌一面後，將之懸掛於上述竊得之MGA
  -859號機車上。戊○○、己○○於竊得前開機車後，復共同基
  於為自己不法所有之搶奪概括犯意，或由己○○騎乘機車、戊
  ○○徒手（附表二編號一、二）、或由戊○○騎乘機車、己○
  ○徒手行搶（附表二編號三至十二）之方式，連續於附表二所
  示之時、地，搶奪庚○○等12人之財物（詳如附表二所示）。
  嗣於民國93年11月30日18時許，戊○○騎乘所竊得之GZT -582
  號重機車搭載己○○甫搶奪附表二編號十二之丙○○財物得手
  後（附表二其餘搶奪犯行均係騎乘MGA -895號機車），途經新
  竹縣新豐鄉○○路○段與建興路口時為警攔檢而一同查獲，並
  扣得竊車所用鑰匙一把。
二案經被害人林智輝、曾莉莉、AURELIA A.CARAAN、曾素美訴由
  新竹縣警察局竹北分局報請臺灣新竹地方法院檢察署檢察官偵
  查起訴。
    理  由
一本件被告戊○○、己○○所犯竊盜罪、加重竊盜罪及搶奪罪，
  均非死刑、無期徒刑、最輕本刑為三年以上有期徒刑之罪，或
  高等法院管轄第一審之案件，被告於本院行準備程序進行中，
  就被訴事實為有罪之陳述，經本院合議庭認合於修正後刑事訴
  訟法第273條之1之規定，裁定進行簡式審判程序，合先敘明。
二認定犯罪事實所憑之證據及認定之理由：
(一)被告就上開事實於偵查中及本院審理時均坦承不諱。
(二)告訴人林智輝、曾莉莉、AURELIA A.CARAAN、曾素美之指訴及
  附表二所示其餘被害人之陳述。
(三)此外，並有被告等竊取GZT -582號機車所使用之鑰匙一把扣案
  及新竹縣警察局贓物認領保管單10張、車輛竊盜、車牌失竊個
  別查詢報表—查詢車輛認可資料、車輛車牌失竊作業—查獲車
  輛認可資料各1份、新竹縣警察局車輛、車牌尋獲電腦輸入單4
  紙、照片22張在卷可稽。
  本件事證已臻明確，被告二人犯行均堪認定，應依法論科。
三論罪與科刑：
  按刑法第 321條第1項第3款之攜帶兇器竊盜罪，係以行為人攜
  帶兇器竊盜為其加重條件，此所謂兇器，其種類並無限制，凡
  客觀上足對人之生命、身體、安全構成威脅，具有危險性之兇
  器均屬之，且祇須行竊時攜帶此種具有危險性之兇器為已足，
  並不以攜帶之初有行兇之意圖為必要，螺絲起子為足以殺傷人
  生命、身體之器械，顯為具有危險性之兇器（最高法院79年度
  台上字第5253號判例意旨參照）。被告二人持以竊取附表一編
  號三之車牌所用十字螺絲起子為金屬材質，為被告戊○○所供
  明，衡酌其質地足以為殺傷人之生命、身體之器械，為具有危
  險性之兇器，被告等持以行竊，核其此部分所為，係犯刑法第
  321條第 1項第3款之攜帶兇器加重竊盜罪，其餘附表一所示犯
  行，則係犯刑法第320條第1項之竊盜罪，附表二所示犯行，則
  係犯刑法第325條第1項之搶奪罪。被告二人間就附表一編號二
  至四之竊盜犯行及附表二所示搶奪犯行間，有犯意聯絡及行為
  分擔，為共同正犯。渠等多次竊盜、加重竊盜犯行與搶奪犯行
  ，均時間相近，所犯各為構成要件或基本構成要件相同之罪名
  ，皆係基於概括犯意為之，均應依刑法第56條連續犯之規定，
  各論以刑法第321條第1項第3款加重竊盜罪及搶奪罪一罪，並
  分別加重其刑。又所犯上開二罪間，具有方法目的之牽連關係
  ，為牽連犯，應依刑法第55條規定從一重之搶奪罪處斷。本院
  審酌被告均年富力強，不思循正當途徑獲取財富，竟多次竊取
  機車、車牌，並連續針對落單婦女行搶，造成被害人身心受創
  ，嚴重危害社會治安，惟犯後尚能坦承犯行等情狀，量處如主
  文所示之刑。末查，扣案之機車鑰匙一把為被告等犯罪所用之
  物，且屬被告戊○○所有，業據被告二人供陳無訛，爰依刑法
  第38條第1項第2款併予宣告沒收；至被告等持以竊取車牌之十
  字螺絲起子並未扣案，且已因被告戊○○丟棄而滅失，爰不另
  為沒收之諭知，附此敘明。
四適用之法律：
  據上論斷，應依刑事訴訟法第273 條之1 第1 項、第299 條第
  1項前段，刑法第28條、第56條、第321條第1項第3款、第325
  條第1項、第55條、第38條第1項第2款，判決如主文。
本案經檢察官陳宏兆到庭執行職務。
中　　華　　民　　國　　94　　年　　2　　 月　　25　　日
                  刑事第二庭    法  官  鄭子俊
以上正本證明與原本無異。
如不服本判決，應於判決送達後10日內向本院提出上訴狀 (應附
繕本)， 上訴於臺灣高等法院。
中　　華　　民　　國　　94　　年　　2　　 月　　25　　日
                                書記官  沈藝珠
附錄本案論罪科刑法條全文：
中華民國刑法第320條
意圖為自己或第三人不法之所有，而竊取他人之動產者，為竊盜
罪，處五年以下有期徒刑、拘役或五百元以下罰金。
意圖為自己或第三人不法之利益，而竊佔他人之不動產者，依前
項之規定處斷。
前二項之未遂犯罰之。
刑法第321條
犯竊盜罪而有左列情形之一者，處六月以上、五年以下有期徒刑：
一、於夜間侵入住宅或有人居住之建築物、船艦或隱匿其內而犯
    之者。
二、毀越門扇、牆垣或其他安全設備而犯之者。
三、攜帶兇器而犯之者。
四、結夥三人以上而犯之者。
五、乘火災、水災或其他災害之際而犯之者。
六、在車站或埠頭而犯之者。
前項之未遂犯罰之。
刑法第325條
意圖為自己或第三人不法之所有，而搶奪他人之動產者，處六月
以上五年以下有期徒刑。
因而致人於死者，處無期徒刑或七年以上有期徒刑，致重傷者，
處三年以上十年以下有期徒刑。
第一項之未遂犯罰之。
附表一
┌──┬───────┬─────────┬─────┬─────────────┐
│編號│時　　　　　間│地　　　　　　　點│被　害　人│竊　盜　 財　物　內　容　 │
├──┼───────┼─────────┼─────┼─────────────┤
│一　│93年11月中旬  │新竹縣新豐鄉道○街│林智輝　　│ITJ-360號重機車　　       │
│　　│　　　　　    │某處　　　　　　　│　　　　　│　　　　　　　　　　　　　│
├──┼───────┼─────────┼─────┼─────────────┤
│二　│93年11月27日凌│新竹縣竹北市○○路│子○○　　│MGA-859號重機車（查獲時懸 │
│　　│晨　          │300號附近　　　　 │　　　　　│掛NY9-661號車牌）         │
├──┼───────┼─────────┼─────┼─────────────┤
│三　│93年11月27日19│新竹縣新豐鄉○○路│使用人林明│NY9-661號重機車車牌一面　 │
│　　│時27分許      │麥當勞後面　　　　│賜（所有人│                          │
│　　│　　          │　　　　　　　　　│長榮企業社│                          │
│　　│　　　　　　　│　　　　　　　　　│）        │                          │
├──┼───────┼─────────┼─────┼─────────────┤
│四　│93年11月30日18│新竹縣新豐鄉新豐村│乙○○　　│GZT-582號重機車　　       │
│　　│時許          │池府路98巷1號前   │　　　　　│　　　　　　　　　　　　　│
└──┴───────┴─────────┴─────┴─────────────┘
附表二
┌──┬───────┬─────────┬─────┬─────────────┐
│編號│時　　　　　間│地　　　　　　　點│被　害　人│搶　奪　財　物　內　容　　│
├──┼───────┼─────────┼─────┼─────────────┤
│一　│93年11月19日19│新竹縣新豐鄉○○街│庚○○　　│學生證、健保卡各1 張、手機│
│　　│時18分許      │41巷40號前　      │　　　　　│1 支、隨身碟1 個、書1本、 │
│　　│　　　　      │　　　　　　　　　│　　　　　│電子辭典2 台              │
├──┼───────┼─────────┼─────┼─────────────┤
│二　│93年11月20日15│新竹縣新豐鄉○○路│曾莉莉　　│長榮航空公司機票存根、申報│
│　　│時許          │1段ＯＫ商店前20公 │　　　　　│流動戶口影本各1 份、女用化│
│　　│　　　　　　　│尺處路邊　　　　  │　　　　　│妝品1 個、發票1 張、新台幣│
│　　│　　　　　　　│　　　　　　　　　│　　　　　│（下同）10,000餘元　　　　│
├──┼───────┼─────────┼─────┼─────────────┤
│三　│93年11月23日21│新竹縣新豐鄉○○路│壬○○　　│現金30,400元、手機1 支、存│
│　　│時8分許       │1 段90號前　　　  │　　　　　│摺2 本、印章3 個、信用卡4 │
│　　│　　　        │　　　　　　　　　│　　　　　│張、提款卡4 張、身分證1 張│
├──┼───────┼─────────┼─────┼─────────────┤
│四　│93年11月26日19│新竹縣湖口鄉○○街│AURELIA A.│現金8000元、手機1 支　　　│
│　　│時30分許      │億客來超商前　　　│CARAAN　　│　                        │
├──┼───────┼─────────┼─────┼─────────────┤
│五　│93年11月26日20│新竹縣新豐鄉○○街│甲○○　　│現金2,000餘元、身分證、健 │
│　　│時19分許      │41巷口　　　　    │　　　　　│保卡、駕照、信用卡各1張、 │
│　　│　　　        │　　　　　　　　　│　　　　　│孕婦手冊1本、金融卡2 張、 │
│    │              │                  │          │手機1支                   │
├──┼───────┼─────────┼─────┼─────────────┤
│六　│93年11月27日1 │新竹縣湖口鄉○○路│癸○○　　│現金300元、身分證、駕照、 │
│　　│時35分許      │、民族街口　　　　│　　　　　│健保卡、行照、金融卡各1張 │
│　　│　　　        │　　　　　　　　　│　　　　　│、信用卡2張、印鑑2 個、禮 │
│　　│　　　　　　　│　　　　　　　　　│　　　　　│券5000元、皮包2個、手機1支│
├──┼───────┼─────────┼─────┼─────────────┤
│七　│93年11月27日14│新竹縣新豐鄉○○路│李月女　　│現金約10,000元、身分證、健│
│　　│時25分        │231號前　　　　   │　　　　　│保卡、提款卡各1張、手機1支│
├──┼───────┼─────────┼─────┼─────────────┤
│八　│93年11月28日7 │新竹縣湖口鄉○○路│丁○○○　│金融卡、身分證各1張、現金 │
│　　│時30分許      │10號　　　　　　　│　　　　　│10,300 元、手機1支　　　　│
├──┼───────┼─────────┼─────┼─────────────┤
│九　│93年11月29日8 │新竹縣新豐鄉○○路│辛○○　　│現金1,100元、身分證、健保 │
│　　│時15分許      │、建興路口　　　　│　　　　　│卡、自用小客車駕照、重機車│
│　　│　　　　      │　　　　　　　　　│　　　　　│行照及駕照、現金卡各1張、 │
│　　│　　　　　　　│　　　　　　　　　│　　　　　│金融卡4張、信用卡4張      │
├──┼───────┼─────────┼─────┼─────────────┤
│十　│93年11月29日8 │新竹縣新豐鄉○○路│丑○○　　│現金300元、金融卡4 張、信 │
│　　│時40分許      │、學府路口　　　　│　　　　　│用卡3 張、手機1支、身分證 │
│　　│　　　　      │　　　　　　　　　│　　　　　│、健保卡、駕照各1張、存摺 │
│    │              │                  │          │2 本                      │
├──┼───────┼─────────┼─────┼─────────────┤
│十一│93年11月29日8 │新竹縣新豐鄉○○路│曾素美　　│身分證2張、健保卡、郵局提 │
│　　│時50分許      │華南銀行對面　　　│　　　　　│款卡各1張、金融卡3張、現金│
│　　│　　　　      │　　　　　　　　　│　　　　　│30,000元                  │
├──┼───────┼─────────┼─────┼─────────────┤
│十二│93年11月30日19│新竹縣新豐鄉○○路│丙○○　　│現金1,900元、信用卡3 張、 │
│　　│時許          │、泰安街口　　　　│　　　　　│金融卡、身分證、健保卡、汽│
│　　│　　　　　　　│　　　　　　　　　│　　　　　│張車駕照、機車行照等證件各│
│    │              │                  │          │1 張                      │
└──┴───────┴─────────┴─────┴─────────────┘
